【裁判字號】    95,訴,259
【裁判日期】    950731
【裁判案由】    毒品危害防制條例
【裁判全文】
臺灣宜蘭地方法院刑事判決               95年度訴字第259號
公  訴  人  臺灣宜蘭地方法院檢察署檢察官
被      告  甲○○
上列被告因毒品危害防制條例案件，經檢察官提起公訴（95年度
毒偵字第610號），及移送併辦（95年度毒偵字第694號），被告
於本院準備程序為有罪之陳述，經合議庭裁定由受命法官依簡式
審判程序獨任審理，判決如下：
    主  文
甲○○施用第一級毒品，累犯，處有期徒刑捌月，扣案之注射針
筒貳支、提撥器壹支沒收；又施用第二級毒品，累犯，處有期徒
刑肆月。應執行有期徒刑拾月，扣案之注射針筒貳支、提撥器壹
支沒收。
    事  實
一、甲○○前因施用毒品之違反毒品危害防制條例案件，經法院
    裁定執行強制戒治後，於民國90年2月24日交付保護管束期
    滿而執行完畢，並由臺灣臺北地方法院檢察署檢察官於90年
    6月20日以90年度戒毒偵字第139號為不起訴處分確定。復因
    施用毒品之違反毒品危害防治條例案件，經本院於92年6月2
    日以92年度訴字第137號判決判處有期徒刑7月確定，並於93
    年8月9日執行完畢出監。詎不知戒除毒癮，於五年內復基於
    反覆施用第一級毒品海洛因（以下簡稱海洛因）之單一行為
    決意，自95年3、4月間某時起至95年7月中、下旬某日止，
    按每3至4日即施用1次之頻率，在其位於宜蘭縣五結鄉○○
    路○段117號住處，以注射針筒注射之方式，反覆多次施用海
    洛因。另基於施用第二級毒品安非他命（以下簡稱安非他命
    ）之犯意，於95年5月15或16日晚間某時，在上揭處所，以
    錫箔紙燒烤吸食安非他命煙霧之方式，施用安非他命1次。
    嗣分別於95年3月29日下午3時40分許，同意警方採尿，送驗
    結果呈海洛因代謝物嗎啡陽性反應；於95年5月19日晚間10
    時15分許，經警持本院核發之搜索票，在上揭處所查獲甲○
    ○，並扣得注射針筒2支，復於95年5月20日凌晨0時30分許
    ，經警採尿送驗結果呈海洛因代謝物嗎啡及安非他命陽性反
    應。
二、案經宜蘭縣警察局羅東分局報請臺灣宜蘭地方法院檢察署檢
    察官偵查起訴暨宜蘭縣警察局移送同署檢察官併案審理。
    理  由
一、上開犯罪事實，業據被告甲○○於本院審理時坦承不諱，且
    被告為警所採之尿液，經送慈濟大學濫用藥物檢驗中心檢驗
    結果，分別呈現海洛因代謝物嗎啡陽性及嗎啡、安非他命陽
    性反應，有該中心出具之檢驗總表2紙附卷可按。且查，被
    告於95年5月19日晚間10時15分許，經警持本院核發之搜索
    票，在其位於宜蘭縣五結鄉○○路○段117號住處扣得注射針
    筒2支，益見被告之自白與事實相符，其於前揭時地反覆多
    次施用海洛因及施用安非他命1次之犯行，堪以認定。又被
    告前因施用毒品之違反毒品危害防制條例案件，經法院裁定
    執行強制戒治後，於90年2月24日交付保護管束期滿而執行
    完畢，並由臺灣臺北地方法院檢察署檢察官於90年6月20日
    以90年度戒毒偵字第139號為不起訴處分確定。復因施用毒
    品之違反毒品危害防制條例案件，經本院於92年6月2日以92
    年度訴字第137號判決判處有期徒刑7月確定，並於93年8月9
    日執行完畢出監等情，有卷附臺灣高等法院被告前案紀錄表
    1份可佐。從而，被告於強制戒治執行完畢釋放後，五年內
    再犯毒品危害防制條例第10條第1、2項之施用第一、二級毒
    品罪，洵堪認定，本件事證明確，應依法論科。
三、核被告所為，係犯毒品危害防制條例第10條第1、2項之施用
    第一、二級毒品罪；其施用毒品時持有第一、二級毒品之行
    為，為施用毒品之當然行為，屬吸收關係，不必另論持有毒
    品犯行。又查，被告前曾經觀察、勒戒、強制戒治及刑之宣
    告，並於93年8月9日出監，有前開前案紀錄表1份可佐，其
    於出監後仍無法自拔，再度施用海洛因，且被告自承每3、4
    日即施用海洛因1次，顯見已吸食成癮，被告確係有施用毒
    品之依賴性，其反覆成習之施用，在行為概念上，應評價認
    係包括一罪之集合犯，較符合社會通念及刑法學理；公訴意
    旨認被告各次施用毒品犯行間，乃係成立連續犯，容有誤會
    ，應予指明。公訴人起訴被告施用海洛因部分，雖僅就被告
    自95年4月初某日起至同年5月20日凌晨0時30分許往前回溯
    26小時內某時多次施用海洛因之犯行提起公訴，然檢察官就
    犯罪事實一部起訴者，其效力及於全部，本件被告於上開時
    間外施用海洛因之犯罪事實，與起訴事實有包括一罪之集合
    犯關係，已如前述，本院自應就屬於包括一罪之其餘犯行，
    包括公訴人移送併辦部分，一併加以裁判，附此敘明。被告
    行為後，刑法業於94年2月2日經總統以華總一義字第094000
    14901號令修正公布，並於95年7月1日施行（下稱新刑法，
    修正前刑法下稱舊刑法），參酌最高法院95年5月23日刑事
    庭第8次會議決議，新刑法第2條第1項之規定，係規範行為
    後法律變更所生新舊法律比較適用之準據法，於新刑法施行
    後，應適用新刑法第2條第1項之規定，為「從舊從輕」之比
    較，又新刑法第11條之規定，係將刑法以外之其他刑事特別
    法有「刑罰」及「保安處分」之「法律」之情形，明確規範
    其適用原則，均不涉及行為人罪刑之結果，應無新舊法比較
    之問題。另於比較新舊刑法時應就罪刑有關之共犯、未遂犯
    、想像競合犯、牽連犯、連續犯、結合犯，以及累犯加重、
    自首減輕暨其他法定加減原因（如身分加減）與加減比例等
    一切情形，本於統一性及整體性原則，綜其全部罪刑之結果
    而為比較。本案涉及法律變更之部分經附表所示比較新舊刑
    法之結果，新刑法未較有利於被告，依新刑法第2條第1項前
    段規定，自應適用行為時法即舊刑法。查被告有前揭事實欄
    所指之犯罪科刑及執行情形，有前開前案紀錄表1份在卷可
    按，其於該有期徒刑執行完畢後，五年內再犯本案有期徒刑
    以上之罪，為累犯，應依舊刑法第47條之規定，加重其刑。
    爰本院審酌被告前即曾因施用毒品經強制戒治與刑之執行，
    已如前述，卻再度施用毒品，顯然毫無戒除毒品之決心，惟
    念被告之施用毒品犯行，乃屬對其自身健康之戕害行為，對
    社會所造成之損害尚非直接，且其於本院審理程序中坦承犯
    行，犯後態度尚佳等一切情狀，量處如主文所示之刑，並依
    舊刑法第55條第5款定其應執行之刑。末扣案之提撥器1支（
    公訴人漏未記載）、注射針筒2支，應依從其主刑之舊刑法
    第38條第1項第2款之規定宣告沒收。
據上論斷，應依刑事訴訟法第273條之1第1項、第299條第1項前
段，毒品危害防制條例第10條第1、2項，刑法第2條第1項、第11
前段，修正前刑法第47條、第55條第5款、第38條第1項第2款，
判決如主文。
本案經檢察官陳嘉瑜到庭執行職務。
中    華    民    國    95    年    7     月    31    日
                  刑事第四庭法  官     郭淑珍
以上正本證明與原本無異。
如不服本判決應於收受本判決後10日內向本院提出上訴書狀，其
未敘述上訴理由者，並得於提起上訴後10日內向本院補提理由書
狀(均須按他造當事人之人數附繕本)「切勿逕送上級法院」。
                            書記官     林秀麗
中    華    民    國    95    年    8     月    1     日
附表
┌───┬───────┬────────┬──────┐
│比較  │舊刑法於本案適│新刑法於本案適用│依從舊從輕原│
│法條  │用之法律效果  │之法律效果      │則比較結果  │
├───┼───────┼────────┼──────┤
│刑法第│應適用累犯規定│同舊刑法之法律效│本條從新刑法│
│47條  │，加重本刑至2 │果              │未較有利於被│
│      │分之1         │                │告          │
├───┼───────┼────────┼──────┤
│刑法第│本案最低刑為各│同舊刑法之法律效│本條從舊刑法│
│51條第│刑中之最長期，│果（宣告刑最長不│較有利於被告│
│5款   │最高刑為各刑合│得逾30年）      │            │
│      │併之刑期以下（│                │            │
│      │宣告刑最長不得│                │            │
│      │逾20年）      │                │            │
├───┴───────┴────────┴──────┤
│綜合比較結果：                                        │
│綜其全部罪刑之比較，從新刑法未較有利於被告，故本案應一│
│體適用行為時法即舊刑法。                              │
└───────────────────────────┘


司法院資訊處製作；財團法人民間司法改革基金會備份。
